臺灣高等法院刑事裁定
109年度聲字第2803號
聲  請  人  臺灣高等檢察署檢察官
受  刑  人  陳大燁



上列聲請人因受刑人數罪併罰有二裁判以上，聲請定其應執行之
刑（109年度執聲字第1322號），本院裁定如下：
    主  文
陳大燁犯如附表所示各罪所處之刑，應執行有期徒刑肆年貳月。
    理  由
一、聲請意旨略以：受刑人陳大燁因偽造有價證券等數罪，先後
    經判決確定如附表，應依刑法第50條但書第1項第1款、第2
    項、第53條、第51條第5款規定，定其應執行之刑，爰依刑
    事訴訟法第477條第1項聲請定應執行之刑等語。
二、按裁判確定前犯數罪者，併合處罰之。但有下列情形之一者
    ，不在此限：一、得易科罰金之罪與不得易科罰金之罪。二
    、得易科罰金之罪與不得易服社會勞動之罪。三、得易服社
    會勞動之罪與不得易科罰金之罪。四、得易服社會勞動之罪
    與不得易服社會勞動之罪。前項但書情形，受刑人請求檢察
    官聲請定應執行刑者，依第51條規定定之；數罪併罰，有二
    裁判以上者，依刑法第51條之規定，定其應執行之刑；又宣
    告多數有期徒刑者，於各刑中之最長期以上，各刑合併之刑
    期以下，定其刑期。但不得逾30年，刑法第50條、第53條及
    第51條第5款分別定有明文。次按刑事訴訟法第370條第2項
    、第3項，已針對第二審上訴案件之定應執行之刑，明定有
    不利益變更禁止原則之適用；而分屬不同案件之數罪併罰，
    倘一裁判宣告數罪之刑，曾經定其執行刑，再與其他裁判宣
    告之刑定其執行刑時，在法理上亦應同受此原則之拘束（最
    高法院103年度第14次刑事庭會議決議意旨參照）。再按數
    罪併罰中之一罪，依刑法規定得易科罰金，若因與不得易科
    罰金之他罪合併處罰結果而不得易科罰金時，原可易科罰金
    部分所處之刑，自亦無庸為易科折算標準之記載（司法院釋
    字第144號解釋意旨參照）。又按定應執行之刑，應由犯罪
    事實最後判決之法院之檢察官聲請該法院裁定之，不能因犯
    罪之一部分所科之刑業經執行完畢而認檢察官之聲請為不合
    法，予以駁回，至已執行部分，應由檢察官於指揮執行時扣
    除之，此與定應執行刑之裁定無涉（最高法院105年度台抗
    字第733號裁定意旨參照）。
三、經查：本件受刑人陳大燁因偽造有價證券等數罪，先後經判
    決確定如附表所示之刑，有上開各罪刑事判決及本院被告前
    案紀錄表各1份在卷可憑。上開各罪均係在附表編號1所示之
    罪判決確定前所犯，且本院為犯罪事實最後判決之法院。其
    中附表編號1所示之罪係處得易科罰金之刑，附表編號2、3
    所示之罪係處不得易科罰金之刑，合於刑法第50條第1項但
    書第1款之情形，依刑法第50條第2項規定，須經受刑人請求
    檢察官聲請定其應執行刑，始得依刑法第51條規定定之。本
    件受刑人業已請求檢察官就附表所示之罪，聲請合併定應執
    行刑，此有受刑人於民國109年6月30日簽署之臺灣桃園地方
    檢察署依102年1月23日修正之刑法第50條調查受刑人是否聲
    請定應執行刑調查表1份在卷可稽，是本件聲請人聲請定應
    執行刑，本院審核認為正當。
四、爰參酌附表所示各罪宣告刑總和上限、各刑中最長期，及附
    表編號2至3所示各罪所處之刑，曾經判決定應執行有期徒刑
    3年10月確定，並審酌受刑人所犯如附表編號1、3所示幫助
    詐欺取財罪及業務侵占罪，雖均為財產犯罪，然犯罪型態尚
    有差異，被害人亦非相同；另受刑人所犯如附表編號2、3所
    示偽造有價證券及業務侵占2罪之間有相當關連性，且犯罪
    行為時間相近，再參酌受刑人之犯罪情節及行為次數等情，
    就其所犯附表各罪為整體非難評價後，兼衡責罰相當與刑罰
    經濟之原則，定如主文所示之應執行刑。又受刑人所犯附表
    編號1所示之罪雖係處得易科罰金之刑，然因與附表編號2至
    3所示之罪判處不得易科罰金之刑合併定其應執行刑，自亦
    無庸為易科罰金折算標準之記載。至附表編號1所示之罪，
    受刑人業已執行完畢乙情，有前開本院被告前案紀錄表可稽
    ，惟此部分既與附表編號2至3所示之罪合於數罪併罰之要件
    ，揆諸前揭說明，其數罪併罰所定應執行之刑尚未執行完畢
    ，仍應就附表編號1至3所示之罪合併定其應執行之刑，僅係
    檢察官就已執行之部分，於換發執行指揮書時，予以扣除，
    附此敘明。
據上論斷，應依刑事訴訟法第477條第1項，刑法第50條第2項、
第53條、第51條第5款，裁定如主文。
中　　華　　民　　國　　109 　年　　7 　　月　　27　　日
                  刑事第七庭  審判長法　官  孫惠琳
                                    法　官  連雅婷
                                    法　官  戴嘉清
以上正本證明與原本無異。
如不服本裁定，應於收受送達後五日內向本院提出抗告狀。
                                    書記官  高建華
中　　華　　民　　國　　109 　年　　7 　　月　　28　　日
附表：
編號  1 2 3 罪名  幫助詐欺 偽造有價證券 業務侵占 宣告刑  有期徒刑5月 有期徒刑3年4月 有期徒刑8月 犯罪日期  106年03月09日前某日 105年12月05日某時 105年12月05日至105年12月08日間某日 偵查(自訴) 機關年度案號  桃園地檢106年度偵字第11622、16629號 桃園地檢106年度偵字第13391號 桃園地檢106年度偵字第13391號 最後 事實審 法院 桃園地院 本院 本院  案號 107年度桃簡字第377號 108年度上訴字第3072號 108年度上訴字第3072號  判決日期 107年07月23日 108年11月28日 108年11月28日 確定 判決  法院 桃園地院 最高法院 最高法院  案號 107年度桃簡字第377號 109年度台上字第918號 109年度台上字第918號  判決 確定日期 107年08月23日 109年02月19日 109年02月19日 是否得為易科罰金之案件  是 否 否 備註  桃園地檢107年度執字第12939號 桃園地檢109年度執字第4369號 桃園地檢109年度執字第4369號    編號2-3經判決定應執行有期徒刑3年10月確定